DefaultData/hunspell/ar.aff
FLAG	long
SFX	LB	Y	195	
SFX LB 0 ي/300 [^أؤيءةاى]
SFX LB 0 ية/300 [^أؤيءةاى]
SFX LB 0 يةً/310 [^أؤيءةاى]
SFX LB 0 يان/315 [^أؤيءةاى]
SFX LB 0 يا/315 [^أؤيءةاى]
SFX LB 0 يين/316 [^أؤيءةاى]
SFX LB 0 يي/316 [^أؤيءةاى]
SFX LB 0 يتان/315 [^أؤيءةاى]
SFX LB 0 يتا/315 [^أؤيءةاى]
SFX LB 0 يتين/316 [^أؤيءةاى]
SFX LB 0 يتي/316 [^أؤيءةاى]
SFX LB 0 يات/300 [^أؤيءةاى]
SFX LB 0 يا/310 [^أؤيءةاى]
SFX LB 0 ياً/310 [^أؤيءةاى]
SFX LB 0 يًا/310 [^أؤيءةاى]
SFX LB ة ي/300 [^أيءؤا]ة
SFX LB ة ية/300 [^أيءؤا]ة
SFX LB ة يةً/310 [^أيءؤا]ة
SFX LB ة يان/315 [^أيءؤا]ة
SFX LB ة يا/315 [^أيءؤا]ة
SFX LB ة يين/316 [^أيءؤا]ة
SFX LB ة يي/316 [^أيءؤا]ة
SFX LB ة يتان/315 [^أيءؤا]ة
SFX LB ة يتا/315 [^أيءؤا]ة
SFX LB ة يتين/316 [^أيءؤا]ة
SFX LB ة يتي/316 [^أيءؤا]ة
SFX LB ة يات/300 [^أيءؤا]ة
SFX LB ة يا/310 [^أيءؤا]ة
SFX LB ة ياً/310 [^أيءؤا]ة
SFX LB ة يًا/310 [^أيءؤا]ة
SFX LB ى ي/300 [^ي]ى
SFX LB ى ية/300 [^ي]ى
SFX LB ى يةً/310 [^ي]ى
SFX LB ى يان/315 [^ي]ى
SFX LB ى يا/315 [^ي]ى
SFX LB ى يين/316 [^ي]ى
SFX LB ى يي/316 [^ي]ى
SFX LB ى يتان/315 [^ي]ى
SFX LB ى يتا/315 [^ي]ى
SFX LB ى يتين/316 [^ي]ى
SFX LB ى يتي/316 [^ي]ى
SFX LB ى يات/300 [^ي]ى
SFX LB ى يا/310 [^ي]ى
SFX LB ى ياً/310 [^ي]ى
SFX LB ى يًا/310 [^ي]ى
SFX LB ا ي/300 [^ي]ا
SFX LB ا ية/300 [^ي]ا
SFX LB ا يةً/310 [^ي]ا
SFX LB ا يان/315 [^ي]ا
SFX LB ا يا/315 [^ي]ا
SFX LB ا يين/316 [^ي]ا
SFX LB ا يي/316 [^ي]ا
SFX LB ا يتان/315 [^ي]ا
SFX LB ا يتا/315 [^ي]ا
SFX LB ا يتين/316 [^ي]ا
SFX LB ا يتي/316 [^ي]ا
SFX LB ا يات/300 [^ي]ا
SFX LB ا يا/310 [^ي]ا
SFX LB ا ياً/310 [^ي]ا
SFX LB ا يًا/310 [^ي]ا
SFX LB اة ي/300 [^ي]اة
SFX LB اة ية/300 [^ي]اة
SFX LB اة يةً/310 [^ي]اة
SFX LB اة يان/315 [^ي]اة
SFX LB اة يا/315 [^ي]اة
SFX LB اة يين/316 [^ي]اة
SFX LB اة يي/316 [^ي]اة
SFX LB اة يتان/315 [^ي]اة
SFX LB اة يتا/315 [^ي]اة
SFX LB اة يتين/316 [^ي]اة
SFX LB اة يتي/316 [^ي]اة
SFX LB اة يات/300 [^ي]اة
SFX LB اة يا/310 [^ي]اة
SFX LB اة ياً/310 [^ي]اة
SFX LB اة يًا/310 [^ي]اة
SFX LB ي ي/300 ي
SFX LB ي ية/300 ي
SFX LB ي يةً/310 ي
SFX LB ي يان/315 ي
SFX LB ي يا/315 ي
SFX LB ي يين/316 ي
SFX LB ي يي/316 ي
SFX LB ي يتان/315 ي
SFX LB ي يتا/315 ي
SFX LB ي يتين/316 ي
SFX LB ي يتي/316 ي
SFX LB ي يات/300 ي
SFX LB ي يا/310 ي
SFX LB ي ياً/310 ي
SFX LB ي يًا/310 ي
SFX LB ية ي/300 ية
SFX LB ية ية/300 ية
SFX LB ية يةً/310 ية
SFX LB ية يان/315 ية
SFX LB ية يا/315 ية
SFX LB ية يين/316 ية
SFX LB ية يي/316 ية
SFX LB ية يتان/315 ية
SFX LB ية يتا/315 ية
SFX LB ية يتين/316 ية
SFX LB ية يتي/316 ية
SFX LB ية يات/300 ية
SFX LB ية يا/310 ية
SFX LB ية ياً/310 ية
SFX LB ية يًا/310 ية
SFX LB ء ئي/300 ء
SFX LB ء ئية/300 ء
SFX LB ء ئيةً/310 ء
SFX LB ء ئيان/315 ء
SFX LB ء ئيا/315 ء
SFX LB ء ئيين/316 ء
SFX LB ء ئيي/316 ء
SFX LB ء ئيتان/315 ء
SFX LB ء ئيتا/315 ء
SFX LB ء ئيتين/316 ء
SFX LB ء ئيتي/316 ء
SFX LB ء ئيات/300 ء
SFX LB ء ئيا/310 ء
SFX LB ء ئياً/310 ء
SFX LB ء ئيًا/310 ء
SFX LB أ ئي/300 أ
SFX LB أ ئية/300 أ
SFX LB أ ئيةً/310 أ
SFX LB أ ئيان/315 أ
SFX LB أ ئيا/315 أ
SFX LB أ ئيين/316 أ
SFX LB أ ئيي/316 أ
SFX LB أ ئيتان/315 أ
SFX LB أ ئيتا/315 أ
SFX LB أ ئيتين/316 أ
SFX LB أ ئيتي/316 أ
SFX LB أ ئيات/300 أ
SFX LB أ ئيا/310 أ
SFX LB أ ئياً/310 أ
SFX LB أ ئيًا/310 أ
SFX LB ؤ ئي/300 ؤ
SFX LB ؤ ئية/300 ؤ
SFX LB ؤ ئيةً/310 ؤ
SFX LB ؤ ئيان/315 ؤ
SFX LB ؤ ئيا/315 ؤ
SFX LB ؤ ئيين/316 ؤ
SFX LB ؤ ئيي/316 ؤ
SFX LB ؤ ئيتان/315 ؤ
SFX LB ؤ ئيتا/315 ؤ
SFX LB ؤ ئيتين/316 ؤ
SFX LB ؤ ئيتي/316 ؤ
SFX LB ؤ ئيات/300 ؤ
SFX LB ؤ ئيا/310 ؤ
SFX LB ؤ ئياً/310 ؤ
SFX LB ؤ ئيًا/310 ؤ
SFX LB ءة ئي/300 ءة
SFX LB ءة ئية/300 ءة
SFX LB ءة ئيةً/310 ءة
SFX LB ءة ئيان/315 ءة
SFX LB ءة ئيا/315 ءة
SFX LB ءة ئيين/316 ءة
SFX LB ءة ئيي/316 ءة
SFX LB ءة ئيتان/315 ءة
SFX LB ءة ئيتا/315 ءة
SFX LB ءة ئيتين/316 ءة
SFX LB ءة ئيتي/316 ءة
SFX LB ءة ئيات/300 ءة
SFX LB ءة ئيا/310 ءة
SFX LB ءة ئياً/310 ءة
SFX LB ءة ئيًا/310 ءة
SFX LB أة ئي/300 أة
SFX LB أة ئية/300 أة
SFX LB أة ئيةً/310 أة
SFX LB أة ئيان/315 أة
SFX LB أة ئيا/315 أة
SFX LB أة ئيين/316 أة
SFX LB أة ئيي/316 أة
SFX LB أة ئيتان/315 أة
SFX LB أة ئيتا/315 أة
SFX LB أة ئيتين/316 أة
SFX LB أة ئيتي/316 أة
SFX LB أة ئيات/300 أة
SFX LB أة ئيا/310 أة
SFX LB أة ئياً/310 أة
SFX LB أة ئيًا/310 أة
SFX LB ؤة ئي/300 ؤة
SFX LB ؤة ئية/300 ؤة
SFX LB ؤة ئيةً/310 ؤة
SFX LB ؤة ئيان/315 ؤة
SFX LB ؤة ئيا/315 ؤة
SFX LB ؤة ئيين/316 ؤة
SFX LB ؤة ئيي/316 ؤة
SFX LB ؤة ئيتان/315 ؤة
SFX LB ؤة ئيتا/315 ؤة
SFX LB ؤة ئيتين/316 ؤة
SFX LB ؤة ئيتي/316 ؤة
SFX LB ؤة ئيات/300 ؤة
SFX LB ؤة ئيا/310 ؤة
SFX LB ؤة ئياً/310 ؤة
SFX LB ؤة ئيًا/310 ؤة

	
# Mots النسبة العادية  مفرد ومثنى المذكر والمؤنث   وجمع مؤ. س– نكرة/إضافة ضمير (عاقل)  ـ	
# Cas R+R0+Rz  نسب عادي: عمل...عملي / حذف الالف: ملهى...ملهي / حذف الياء: مرتجي...مرتجي / نسب المهموز: كساء...كسائي	
# Si caractère nominal du relatif عند تحول النسبة إلى الإسمية	
	
SFX	LC	Y	91	
SFX LC 0 ي/329 [^أؤيءةاى]
SFX LC 0 يته/330 [^أؤيءةاى]
SFX LC 0 يا/331 [^أؤيءةاى]
SFX LC 0 يي/332 [^أؤيءةاى]
SFX LC 0 يتا/331 [^أؤيءةاى]
SFX LC 0 يتي/332 [^أؤيءةاى]
SFX LC 0 يات/329 [^أؤيءةاى]
SFX LC ة ي/329 [^أيءؤا]ة
SFX LC ة يته/330 [^أيءؤا]ة
SFX LC ة يا/331 [^أيءؤا]ة
SFX LC ة يي/332 [^أيءؤا]ة
SFX LC ة يتا/331 [^أيءؤا]ة
SFX LC ة يتي/332 [^أيءؤا]ة
SFX LC ة يات/329 [^أيءؤا]ة
SFX LC ى ي/329 ى
SFX LC ى يته/330 ى
SFX LC ى يا/331 ى
SFX LC ى يي/332 ى
SFX LC ى يتا/331 ى
SFX LC ى يتي/332 ى
SFX LC ى يات/329 ى
SFX LC ا ي/329 ا
SFX LC ا يته/330 ا
SFX LC ا يا/331 ا
SFX LC ا يي/332 ا
SFX LC ا يتا/331 ا
SFX LC ا يتي/332 ا
SFX LC ا يات/329 ا
SFX LC اة ي/329 اة
SFX LC اة يته/330 اة
SFX LC اة يا/331 اة
SFX LC اة يي/332 اة
SFX LC اة يتا/331 اة
SFX LC اة يتي/332 اة
SFX LC اة يات/329 اة
SFX LC ي ي/329 ي
SFX LC ي يته/330 ي
SFX LC ي يا/331 ي
SFX LC ي يي/332 ي
SFX LC ي يتا/331 ي
SFX LC ي يتي/332 ي
SFX LC ي يات/329 ي
SFX LC ية ي/329 ية
SFX LC ية يته/330 ية
SFX LC ية يا/331 ية
SFX LC ية يي/332 ية
SFX LC ية يتا/331 ية
SFX LC ية يتي/332 ية
SFX LC ية يات/329 ية
SFX LC ء ئي/329 ء
SFX LC ء ئيته/330 ء
SFX LC ء ئيا/331 ء
SFX LC ء ئيي/332 ء
SFX LC ء ئيتا/331 ء
SFX LC ء ئيتي/332 ء
SFX LC ء ئيات/329 ء
SFX LC أ ئي/329 أ
SFX LC أ ئيته/330 أ
SFX LC أ ئيا/331 أ
SFX LC أ ئيي/332 أ
SFX LC أ ئيتا/331 أ
SFX LC أ ئيتي/332 أ
SFX LC أ ئيات/329 أ
SFX LC ؤ ئي/329 ؤ
SFX LC ؤ ئيته/330 ؤ
SFX LC ؤ ئيا/331 ؤ
SFX LC ؤ ئيي/332 ؤ
SFX LC ؤ ئيتا/331 ؤ
SFX LC ؤ ئيتي/332 ؤ
SFX LC ؤ ئيات/329 ؤ
SFX LC ءة ئي/329 ءة
SFX LC ءة ئيته/330 ءة
SFX LC ءة ئيا/331 ءة
SFX LC ءة ئيي/332 ءة
SFX LC ءة ئيتا/331 ءة
SFX LC ءة ئيتي/332 ءة
SFX LC ءة ئيات/329 ءة
SFX LC أة ئي/329 أة
SFX LC أة ئيته/330 أة
SFX LC أة ئيا/331 أة
SFX LC أة ئيي/332 أة
SFX LC أة ئيتا/331 أة
SFX LC أة ئيتي/332 أة
SFX LC أة ئيات/329 أة
SFX LC ؤة ئي/329 ؤة
SFX LC ؤة ئيته/330 ؤة
SFX LC ؤة ئيا/331 ؤة
SFX LC ؤة ئيي/332 ؤة
SFX LC ؤة ئيتا/331 ؤة
SFX LC ؤة ئيتي/332 ؤة
SFX LC ؤة ئيات/329 ؤة
	
# Mots النسبة الواوية   مفرد ومثنى المذكر والمؤنث   وجمع مؤ. س– معرف  ـ	
# Cas Rw تحويل الألف: عصى...عصوي، تحويل الهمزة: سمراء...سمراوي، تحويل الياء: صدي...صدوي	
	
SFX	MA	Y	42	
SFX MA 0 ي/298 [^يءةاى]
SFX MA 0 ية/298 [^يءةاى]
SFX MA 0 يان/313 [^يءةاى]
SFX MA 0 يين/314 [^يءةاى]
SFX MA 0 يتان/313 [^يءةاى]
SFX MA 0 يتين/314 [^يءةاى]
SFX MA 0 يات/298 [^يءةاى]
SFX MA ى وي/298 ى
SFX MA ى وية/298 ى
SFX MA ى ويان/313 ى
SFX MA ى ويين/314 ى
SFX MA ى ويتان/313 ى
SFX MA ى ويتين/314 ى
SFX MA ى ويات/298 ى
SFX MA ا وي/298 ا
SFX MA ا وية/298 ا
SFX MA ا ويان/313 ا
SFX MA ا ويين/314 ا
SFX MA ا ويتان/313 ا
SFX MA ا ويتين/314 ا
SFX MA ا ويات/298 ا
SFX MA اة وي/298 اة
SFX MA اة وية/298 اة
SFX MA اة ويان/313 اة
SFX MA اة ويين/314 اة
SFX MA اة ويتان/313 اة
SFX MA اة ويتين/314 اة
SFX MA اة ويات/298 اة
SFX MA ء وي/298 اء
SFX MA ء وية/298 اء
SFX MA ء ويان/313 اء
SFX MA ء ويين/314 اء
SFX MA ء ويتان/313 اء
SFX MA ء ويتين/314 اء
SFX MA ء ويات/298 اء
SFX MA ي وي/298 ي
SFX MA ي وية/298 ي
SFX MA ي ويان/313 ي
SFX MA ي ويين/314 ي
SFX MA ي ويتان/313 ي
SFX MA ي ويتين/314 ي
SFX MA ي ويات/298 ي
	
	
# Mots النسبة الواوية مفرد ومثنى المذكر والمؤنث   وجمع مؤ. س– نكرة/إضافة منفصلة  ـ	
# Cas Rw تحويل الألف: عصى...عصوي، تحويل الهمزة: سمراء...سمراوي، تحويل الياء: صدي...صدوي	
	
SFX	MB	Y	90	
SFX MB 0 ي/300 [^يءةاى]
SFX MB 0 ية/300 [^يءةاى]
SFX MB 0 يةً/310 [^يءةاى]
SFX MB 0 يان/315 [^يءةاى]
SFX MB 0 يا/315 [^يءةاى]
SFX MB 0 يين/316 [^يءةاى]
SFX MB 0 يي/316 [^يءةاى]
SFX MB 0 يتان/315 [^يءةاى]
SFX MB 0 يتا/315 [^يءةاى]
SFX MB 0 يتين/316 [^يءةاى]
SFX MB 0 يتي/316 [^يءةاى]
SFX MB 0 يات/300 [^يءةاى]
SFX MB 0 يا/310 [^يءةاى]
SFX MB 0 ياً/310 [^يءةاى]
SFX MB 0 يًا/310 [^يءةاى]
SFX MB ى وي/300 ى
SFX MB ى وية/300 ى
SFX MB ى ويةً/310 ى
SFX MB ى ويان/315 ى
SFX MB ى ويا/315 ى
SFX MB ى ويين/316 ى
SFX MB ى ويي/316 ى
SFX MB ى ويتان/315 ى
SFX MB ى ويتا/315 ى
SFX MB ى ويتين/316 ى
SFX MB ى ويتي/316 ى
SFX MB ى ويات/300 ى
SFX MB ى ويا/310 ى
SFX MB ى وياً/310 ى
SFX MB ى ويًا/310 ى
SFX MB ا وي/300 ا
SFX MB ا وية/300 ا
SFX MB ا ويةً/310 ا
SFX MB ا ويان/315 ا
SFX MB ا ويا/315 ا
SFX MB ا ويين/316 ا
SFX MB ا ويي/316 ا
SFX MB ا ويتان/315 ا
SFX MB ا ويتا/315 ا
SFX MB ا ويتين/316 ا
SFX MB ا ويتي/316 ا
SFX MB ا ويات/300 ا
SFX MB ا ويا/310 ا
SFX MB ا وياً/310 ا
SFX MB ا ويًا/310 ا
SFX MB اة وي/300 اة
SFX MB اة وية/300 اة
SFX MB اة ويةً/310 اة
SFX MB اة ويان/315 اة
SFX MB اة ويا/315 اة
SFX MB اة ويين/316 اة
SFX MB اة ويي/316 اة
SFX MB اة ويتان/315 اة
SFX MB اة ويتا/315 اة
SFX MB اة ويتين/316 اة
SFX MB اة ويتي/316 اة
SFX MB اة ويات/300 اة
SFX MB اة ويا/310 اة
SFX MB اة وياً/310 اة
SFX MB اة ويًا/310 اة
SFX MB ء وي/300 اء
SFX MB ء وية/300 اء
SFX MB ء ويةً/310 اء
SFX MB ء ويان/315 اء
SFX MB ء ويا/315 اء
SFX MB ء ويين/316 اء
SFX MB ء ويي/316 اء
SFX MB ء ويتان/315 اء
SFX MB ء ويتا/315 اء
SFX MB ء ويتين/316 اء
SFX MB ء ويتي/316 اء
SFX MB ء ويات/300 اء
SFX MB ء ويا/310 اء
SFX MB ء وياً/310 اء
SFX MB ء ويًا/310 اء
SFX MB ي وي/300 ي
SFX MB ي وية/300 ي
SFX MB ي ويةً/310 ي
SFX MB ي ويان/315 ي
SFX MB ي ويا/315 ي
SFX MB ي ويين/316 ي
SFX MB ي ويي/316 ي
SFX MB ي ويتان/315 ي
SFX MB ي ويتا/315 ي
SFX MB ي ويتين/316 ي
SFX MB ي ويتي/316 ي
SFX MB ي ويات/300 ي
SFX MB ي ويا/310 ي
SFX MB ي وياً/310 ي
SFX MB ي ويًا/310 ي

	
# Mots النسبة الواوية مفرد ومثنى المذكر والمؤنث وجمع مؤ. س– نكرة/إضافة ضمير  ـ	
# Cas Rw تحويل الألف: عصى...عصوي، تحويل الهمزة: سمراء...سمراوي، تحويل الياء: صدي...صدوي	
# Si caractère nominal du relatif عند تحول النسبة إلى الإسمية	
	
SFX	MC	Y	42	
SFX MC 0 ي/329 [^يءةاى]
SFX MC 0 يته/330 [^يءةاى]
SFX MC 0 يا/331 [^يءةاى]
SFX MC 0 يي/332 [^يءةاى]
SFX MC 0 يتا/331 [^يءةاى]
SFX MC 0 يتي/332 [^يءةاى]
SFX MC 0 يات/329 [^يءةاى]
SFX MC ى وي/329 ى
SFX MC ى ويته/330 ى
SFX MC ى ويا/331 ى
SFX MC ى ويي/332 ى
SFX MC ى ويتا/331 ى
SFX MC ى ويتي/332 ى
SFX MC ى ويات/329 ى
SFX MC ا وي/329 ا
SFX MC ا ويته/330 ا
SFX MC ا ويا/331 ا
SFX MC ا ويي/332 ا
SFX MC ا ويتا/331 ا
SFX MC ا ويتي/332 ا
SFX MC ا ويات/329 ا
SFX MC اة وي/329 اة
SFX MC اة ويته/330 اة
SFX MC اة ويا/331 اة
SFX MC اة ويي/332 اة
SFX MC اة ويتا/331 اة
SFX MC اة ويتي/332 اة
SFX MC اة ويات/329 اة
SFX MC ء وي/329 اء
SFX MC ء ويته/330 اء
SFX MC ء ويا/331 اء
SFX MC ء ويي/332 اء
SFX MC ء ويتا/331 اء
SFX MC ء ويتي/332 اء
SFX MC ء ويات/329 اء
SFX MC ي وي/329 ي
SFX MC ي ويته/330 ي
SFX MC ي ويا/331 ي
SFX MC ي ويي/332 ي
SFX MC ي ويتا/331 ي
SFX MC ي ويتي/332 ي
SFX MC ي ويات/329 ي
	
	
# Spécial Rp/PmS  شبه ناقص والنسب، جمع مذكر سالم  - معرف	
# Cas عملي...عمليون، غني...غنيون	
	
SFX	NA	Y	8	
SFX NA ا يون/313 ا
SFX NA ا يين/314 ا
SFX NA ي يون/313 ي
SFX NA ي يين/314 ي
SFX NA ة يون/313 ة
SFX NA ة يين/314 ة
SFX NA 0 يون/313 [^اةي]
SFX NA 0 يين/314 [^اةي]
	
# Spécial Rp/PmS  شبه ناقص والنسب،  جمع مذكر سالم  - نكرة/إضافة منفصلة	
	
SFX	NB	Y	16	
SFX NB ا يون/315 ا
SFX NB ا يو/315 ا
SFX NB ا يين/316 ا
SFX NB ا يي/316 ا
SFX NB ي يون/315 ا
SFX NB ي يو/315 ي
SFX NB ي يين/316 ي
SFX NB ي يي/316 ي
SFX NB ة يون/315 ة
SFX NB ة يو/315 ة
SFX NB ة يين/316 ة
SFX NB ة يي/316 ة
SFX NB 0 يون/315 [^اةي]
SFX NB 0 يو/315 [^اةي]
SFX NB 0 يين/316 [^اةي]
SFX NB 0 يي/316 [^اةي]
	
# Spécial Rp/PmS شبه ناقص والنسب،  جمع مذكر سالم- نكرة/إضافة ضمير عاقل	
	
SFX	NC	Y	8	
SFX NC ا يو/326 ا
SFX NC ا يي/327 ا
SFX NC ي يو/326 ي
SFX NC ي يي/327 ي
SFX NC ة يو/326 ة
SFX NC ة يي/327 ة
SFX NC 0 يو/326 [^اةي]
SFX NC 0 يي/327 [^اةي]
	
# Spécial Rp/PmS شبه ناقص والنسب،  جمع مذكر سالم- نكرة/إضافة ضمير  غير عاقل	
	
